臺灣板橋地方法院刑事判決　　　　　　　96年度易字第1809號
公　訴　人　臺灣板橋地方法院檢察署檢察官
被　　　告　丁○○
上列被告因傷害案件，經檢察官提起公訴（九十六年度偵字第八
五二五號），本院判決如下：
    主  文
丁○○傷害人之身體，處有期徒刑月，如易科罰金以新臺幣壹
仟元折算壹日。減為有期徒刑壹月又拾伍日，如易科罰金以新臺
幣壹仟元折算壹日。
    事  實
一、丁○○於民國九十五年十月九日凌晨零時三十分許，在臺北
    縣五股鄉○○路七六號前，因戊○○催討其妻陳美玲積欠之
    新臺幣（下同）四萬五千元債務，雙方發生口角，竟基於傷
    害之犯意，出手徒手毆打戊○○之臉部，並將戊○○摔落在
    地，導致戊○○受有頭部創傷合併臉部多處紅腫、上唇黏膜
    裂傷等傷害。
二、案經戊○○訴由臺北縣政府警察局蘆洲分局報告臺灣板橋地
    方法院檢察署偵查起訴。
    理  由
一、訊據被告丁○○矢口否認上開犯行，辯稱：告訴人戊○○騎
    機車在地下室車道斜坡不穩，伊有用手擋她，沒有毆打告訴
    人云云。經查；告訴人於審理中證稱：被告之配偶陳美玲欠
    林佳琳（原名乙○○）債務，而林佳琳欠伊債務，所以伊與
    林佳琳一起去找陳美玲討債，當日到陳美玲住處樓下，陳美
    玲跟被告說伊罵人，被告就出手毆打伊的嘴巴，後來還抱伊
    摔到地上，導致伊的頭部著地等語，核與證人林佳琳於審理
    中證詞相符，並與戊○○、林佳琳於偵查中證述內容一致，
    告訴人確實受有上述傷害，復有診斷證明書一紙在卷可稽。
    比對告訴人所受之傷勢，核與指述遭毆打之情節相符，堪以
    採信。又林佳琳、戊○○既於當日已收到債權無誤，與被告
    夫妻並無瓜葛，告訴人與被告素不相識，苟被告無傷害行為
    ，焉可能蒙受誣告、偽證之風險提出傷害告訴誣攀被告。又
    被告辯稱是告訴人騎車向伊過來，伊用手擋一下，告訴人摔
    倒在地才受傷云云。倘被告所辯屬實，告訴人所受之傷勢應
    不會集中於頭部，理應四肢亦有受傷痕跡，何以告訴人四肢
    未有任何傷害，是被告前開辯稱之詞尚無可信。被告犯行明
    確，洵堪認定。又被告於準備程序中始稱證人甲○○、丙○
    ○為目擊證人，欲傳訊之，然其於偵查中未提出上開證人供
    檢察官傳訊，本院於準備程序中復諭知應補陳證人住址或年
    籍資料以供本院傳訊，被告遲至審判期日均未提出證人之住
    址以供本院傳訊，甲○○、丙○○並無傳訊必要，附此敘明
    。
二、核被告丁○○所為，係犯刑法第二百七十七條第一項傷害罪
    。爰審酌被告素行、與告訴人素不相識，竟因細故而出手毆
    打告訴人、告訴人所受傷勢，告訴人於準備程序提出被告如
    賠償六千元即同意和解，被告置之不理，遲至審判期日始願
    意和解，犯後猶否認犯行態度不佳因此未達成和解等一切情
    狀，量處如主文所示之刑，並諭知易科罰金以折算標準。被
    告犯罪時間在九十六年四月二十四日前，合於減刑要件，依
    中華民國九十六年罪犯減刑條例第二條第一項第三款規定減
    輕其刑至二分之一。
據上論斷，依刑事訴訟法第二百八十四條之一、第二百九十九條
第一項前段，刑法第二百七十七條第一項、第四十一條第一項前
段，刑法施行法第一條之一，中華民國九十六年罪犯減刑條例第
二條第一項第三款、第七條，判決如主文。
中　　華　　民　　國　　96　　年　　9 　　月　　28　　日
                  刑事第八庭  法  官  絲鈺雲
以上正本證明與原本無異。
如不服本判決，應於送達後十日內向本院提出上訴狀
                              書記官  蔡美如
中　　華　　民　　國　　96　　年　　9 　　月　　29　　日
附錄本案論罪科刑法條全文
刑法第二百七十七條
傷害人之身體或健康者，處三年以下有期徒刑、拘役或一千元以
下罰金。
犯前項之罪因而致人於死者，處無期徒刑或七年以上有期徒刑；
致重傷者，處三年以上十年以下有期徒刑。
